【裁判字號】    89,易,696
【裁判日期】    900104
【裁判案由】    妨害自由等
【裁判全文】
臺灣雲林地方法院刑事判決
    公  訴  人  臺灣雲林地方法院檢察署檢察官
    被      告  丙○○
右列被告因妨害自由等案件，經檢察官提起公訴（八十九年度偵字第一一二四號），
本院判決如左：
    主  文
丙○○共同以強暴妨害人行使權利，處有期徒刑拾月。
    事  實
一、丙○○因其子林敬凱遭連成預拌水泥工業有限公司（下稱連成公司）司機吳源龍
    所駕駛之預拌水泥車撞死，而該事故在臺灣省嘉雲區車輛行車事故鑑定委員會鑑
    定中，且相關民事賠償事宜仍陷於膠著，乃認為吳源龍及連成公司有意推諉責任
    ，竟於民國八十八年八月廿二日上午十一時許，鳩集親友約三十餘人，共同基於
    妨害自由及毀損之犯意，抬舉林敬凱之棺材，前往設在雲林縣臺西鄉和豐村保安
    林六之一號之連成公司，先率四、五名親友強行進入該公司廠區內之辦公室內，
    分持鋤頭及木棍等物，不聽分由即將該辦公室內之電腦、電話、傳真機、桌椅及
    門窗之玻璃多塊予以砸毀，並大量揮撒冥紙，使該公司無法正常運作，又在該公
    司大門口內搭設布棚，預做長期抗爭之準備，經連成公司要求撤離上開布棚均予
    拒絕，造成該公司之預拌水泥車輛出入受阻，致當時正要載運預拌水泥出廠之五
    輛預拌水泥車無法順利出車，所載之預拌水泥亦因時間過久發酵凝結，而妨害連
    成公司預拌水泥車自由進出之權利。嗣經連成公司報警前往處理，經警口頭勸說
    及地方人士協調下，丙○○等人始於同日下午五時許自行撤離。
二、案經連成公司負責人甲○○訴由雲林縣警察局臺西分局報請臺灣雲林地方法院檢
    察署檢察官偵查起訴。
    理  由
一、訊據被告丙○○，對於右揭時、地夥同親友約二、三十人，抬棺前往連成公司抗
    議，並將該公司辦公室之玻璃毀損等情固坦承不諱，惟矢口否認有何強制及毀損
    之犯行，辯稱：該公司之人與機車均可進出，且伊並未出手敲破玻璃，是和伊前
    往之人所敲破的云云。然查，右揭事實業據連成公司負責人甲○○、該公司廠長
    戊○○及會計黃  萍指述綦詳，核與證人即至現場處理之警員乙○○、己○○及
    丁○○到庭結證之情節大致相符，復有現場照片十幀附卷可參，是被告上開所辯
    無非事後卸責之詞，不足採信。本件事證已臻明確，被告犯行洵堪認定。
二、核被告丙○○所為，係犯刑法第三百零四條第一項之強暴妨害人行使權利罪及同
    法第三百五十四條之毀損罪。被告與夥同前往抬棺抗議之三十餘名親友間，具有
    犯意聯絡及行為分擔，均為共同正犯。其所犯上開二罪之間，有方法結果之牽連
    關係，依刑法第五十五條規定，應從較重之強暴妨害人行使權利罪處斷，公訴意
    旨認應依毀損罪處斷，尚有違誤。爰審酌被告前有誣告之前科，足見素行不良，
    而其子因車禍致死案件，既已進入司法調查階段，自應靜待肇事原因之鑑定結果
    ，以釐清雙方責任，竟鳩眾三十餘人恃強毀損他人財物，壓迫連成公司達成民事
    賠償之和解，不僅非法治社會所允許，亦破壞社會秩序至鉅，其犯罪之目的、手
    段，均不宜輕恕，及被害人所受之損害不輕，暨被告於犯後猶否認犯行之態度等
    一切情狀，量處如主文所示之刑，以示懲儆。
據上論斷，應依刑事訴訟法第二百九十九條第一項前段，刑法第二十八條、第五十五
條、第三百零四條第一項、第三百五十四條，罰金罰鍰提高標準條例第一條前段，判
決如主文。
本案經檢察官劉仁慈到庭執行職務。
中      華      民      國      九十      年      一      月      四    日
                                        臺灣雲林地方法院刑事第一庭
                                            法  官  廖  國  勝
右正本證明與原本無異。
如不服本判決，應於判決送達後十日內向本院提出上訴狀( 應附繕本 )。
                                            書記官  顏  錦  清
中      華      民      國      九十      年      一      月      四    日
刑法第三百零四條
以強暴、脅迫使人行無義務之事或妨害人行使權利者，處三年以下有期徒刑、拘役或
三百元以下罰金。
前項之未遂犯罰之。
刑法第三百五十四條
毀棄、損壞前二條以外之他人之物，或致令不堪用，足以生損害於公眾或他人者，處
二年以下有期徒刑、拘役或五百元以下罰金。


司法院資訊處製作；財團法人民間司法改革基金會備份。
